臺灣臺南地方法院民事裁定
111年度聲字第217號
聲  請  人  魏永發  


相  對  人  合迪股份有限公司

法定代理人  陳鳳龍  
上列當事人間第三人異議之訴事件，聲請人聲請停止執行，本院
裁定如下：
    主  文
聲請人供擔保新臺幣壹拾伍萬元後，本院一一一年度司執字第九
四三八三號給付票款強制執行事件之強制執行程序，於本院111
年度訴字第1856號第三人異議之訴事件判決確定或和解、調解成
立或撤回前應暫予停止。
    理  由
一、按有回復原狀之聲請，或提起再審或異議之訴，或對於和解
    為繼續審判之請求，或提起宣告調解無效之訴、撤銷調解之
    訴，或對於許可強制執行之裁定提起抗告時，法院因必要情
    形或依聲請定相當並確實之擔保，得為停止強制執行之裁定
    ，強制執行法第18條第2項定有明文。次按債務人主張支付
    命令上所載債權不存在而提起確認之訴者，法院依債務人聲
    請，得許其提供相當並確實之擔保，停止強制執行，民事訴
    訟法第521條第3項定有明文。再按債務人本於停止執行裁定
    所供之擔保，係以擔保債權人因債務人聲請停止強制執行不
    當可能遭受之損害得獲賠償為目的，故法院於裁定停止強制
    執行時，就擔保金額與債權人因停止強制執行不當可能遭受
    之損害間之關聯，自應斟酌該債權人因停止執行可能遭受之
    損害，以為衡量之標準，非以標的物之價值或債權額為依據
    。債權人因停止執行所受之損害，包括債權人未能即時受償
    或利用該標的物所受之損害額，或其因另供擔保強制執行所
    受之損害。債權人因停止執行可能遭受之損害，在金錢給付
    之情形，係指債權人因停止執行延後受償，未能即時利用該
    款項，所可能遭受之損害而言(最高法院86年度台抗字第442
    號、87年度台抗字第529號、91年度台抗字第429號及92年度
    台抗字第480號、106年度台抗字第123號裁定意旨參照)。
二、本件聲請意旨略以：相對人對訴外人蘇麗珍之不動產聲請強
    制執行，然該不動產前經聲請人出資購買，聲請人已付清價
    金，並取得點交管理使用，至土地上之未辦保存登記之地上
    物無法登記，然聲請人已取得事實上處分權，又房屋稅籍登
    記資料並非判斷所有權之依據。為此，乃依強制執行法第18
    條第2項規定，聲請停止強制執行等語。
三、經查：
  ㈠聲請人上開主張，業據提出執行命令、民事第三人異議之訴
    起訴狀等件影本為證，復經本院依職權調閱111年度司執字
    第94383號給付票款強制執行事件卷宗審究無誤。是聲請人
    依前開規定，聲請停止強制執行程序，洵屬有據，堪予准許
    。然為確保相對人因聲請人聲請停止強制執行不當可能遭受
    之損害得獲賠償，並兼顧兩造之權益，本院爰許聲請人為相
    對人提供相當並確實之擔保後，始停止上開強制執行程序。
  ㈡本院111年度司執字第94383號給付票款強制執行事件，債權
    人聲請強制執行之債權額本金為新臺幣（下同）758,400元
    ，又聲請人所提出之第三人異議之訴事件之訴訟標的金額自
    行記載為90萬元（見起訴狀第1頁），該價額未逾民事訴訟
    法第466條所定數額，屬不得上訴第三審之事件，是該第三
    人異議之訴至第二審終結確定之期間可推定為3年4個月（參
    照各級法院辦案期限實施要點第2條規定民事通常程序第一
    審審判案件期限1年4個月、民事第二審審判案件期限2年）
    ，依此計算，則相對人因停止執行而未能即時受償所可能受
    之損害額為15萬元【計算式：900,000元×5％×(3＋4/12)＝15萬
    元，元以下4捨5入】。是本院審酌上情及相對人因延後執行
    數年所可能遭受之風險等情，認聲請人所應供之擔保以15萬
    元為適當，爰酌定擔保金額如主文所示。
四、依強制執行法第18條第2項，裁定如主文。
中　　華　　民　　國　　111 　年　　12　　月　　9 　　日
                  民事第五庭  法  官  吳金芳
以上正本係照原本作成。
如對本裁定抗告須於裁定送達後10日內向本院提出抗告狀，並應
同時繳納抗告費新臺幣1,000元。
中　　華　　民　　國　　111 　年　　12　　月　　9 　　日
                              書記官  李崇文